【裁判字號】    97,易,100
【裁判日期】    970331
【裁判案由】    竊盜
【裁判全文】
臺灣屏東地方法院刑事判決               97年度易字第100號
公  訴  人  臺灣屏東地方法院檢察署檢察官
被      告  甲○○
            乙○○
                    （另案在臺灣屏東監獄竹田分監執行中）
上列被告因竊盜案件，經檢察官提起公訴（96年度偵字第7483號
），本院判決如下：
    主  文
甲○○、乙○○共同攜帶兇器竊盜，均累犯，各處有期徒刑壹年
。
    事  實
一、甲○○與乙○○係朋友。甲○○前於民國86年間，因施用毒
    品案件，經本院判處有期徒刑3 年2 月，翌年經臺灣高等法
    院高雄分院上訴駁回確定，於89年7 月5 日假釋付保護管束
    ；又於90年間，因施用毒品案件，經本院判處有期徒刑1 年
    確定；上述假釋嗣經撤銷，應執行殘刑有期徒刑1 年6 月22
    日，接續執行之，經合併計算刑期於94年1 月11日假釋付保
    護管束，迄94年1 月15日縮刑期滿執行完畢。乙○○前於94
    年間，因施用毒品案件，經本院判處有期徒刑8 月確定；又
    於95年間，因肇事逃逸案件，經本院判處有期徒刑8 月確定
    ，接續執行之，經合併計算刑期於95年12月18日假釋付保護
    管束，迄96年4 月26日縮刑期滿執行完畢。詎甲○○、乙○○猶不思悔改，復共同意圖為自己不法之所有，於96年11月
    19日下午4 時20分許，攜帶客觀上足對人之生命、身體、安
    全構成威脅而屬兇器之不明利器，共騎機車至屏東縣里港鄉
    里○路3 之7 號停業中之「阿里港小吃部」，從該屋外冷氣
    窗口拆卸丙○○所有之冷氣機2 台（東元牌、聲寶牌各1 台
    ，價值共約新臺幣【下同】15,000元），將無法拉出之部分
    電源線，以上開不明利器剪斷而竊取之。嗣甲○○與乙○○
    將東元牌冷氣機搬上機車之際，適為丙○○發現出聲制止，
    甲○○旋以機車載走東元牌冷氣機逃逸，逕至屏東縣里港鄉
    ○○村○○路之鴻益資源回收場，以1,810 元之代價售予不
    知情之鴻益資源回收場會計林孟君，另未及搬走之聲寶牌冷
    氣機則遺留在地上，乙○○走避不及，經丙○○報警逮捕，
    為警循線查獲上情。
二、案經屏東縣警察局里港分局報告臺灣屏東地方法院檢察署檢
    察官偵查起訴。
    理  由
一、按被告以外之人於審判外之言詞或書面陳述，除法律有規定
    者外，不得作為證據，刑事訴訟法第159條第1項定有明文。
    但被告以外之人於審判外之陳述，雖不符合同法第159條之1
    至第159條之4之規定，而經當事人於審判程序同意作為證據
    ，法院審酌該言詞陳述或書面陳述作成時之情況，認為適當
    者，亦得為證據。當事人、代理人或辯護人於法院調查證據
    時，知有第159條第1項不得為證據之情形，而未於言詞辯論
    終結前聲明異議者，視為有前項之同意，刑事訴訟法第159
    條之5定有明文。今證人林孟君於警詢中之證述，雖屬傳聞
    證據，但被告對此項證據能力無異議，視為同意作為證據，
    本院審酌上開證據資料製作時之情況，尚無違法不當及證明
    力明顯過低之瑕疵，亦認為以之作為證據應屬適當，即有證
    據能力。
二、訊據被告甲○○固坦承竊取上揭冷氣機2台，並變賣其中1台
    之事實，惟矢口否認持不明利器剪斷電源線，辯稱：拆卸冷
    氣機時，電源線自行斷裂云云。訊據被告乙○○雖坦承與甲○○合力將1台冷氣機搬上機車之事實，惟矢口否認有竊盜
    之犯意聯絡及行為分擔，先後辯稱：(一)不認識甲○○，伊剛
    好路過案發地點，不詳男子（甲○○）招手請伊幫忙將冷氣
    機搬上機車（警詢）；(二)不認識甲○○，伊剛好路過案發地
    點，冷氣機已放在不詳男子（甲○○）機車上，該男子招手
    叫伊幫忙，因為快掉下來（第一次偵訊）；(三)伊完全不認識
    甲○○（聲羈訊問）；(四)伊與甲○○之姊為同學，認識甲○○，伊以為甲○○是要幫屋主搬家（第二次偵訊）；(五)伊與
    甲○○之姊很要好，其弟與甲○○也是同學，案發當天，在
    大平村路上巧遇甲○○，閒聊後甲○○請伊幫忙，並騎機車
    載伊至案發現場，一起搬運冷氣機，1台冷氣機搬上機車後
    ，甲○○請伊留在現場等候，另1台冷氣機放在地上，伊受
    屋主質疑時，反質問是為屋主搬運（準備程序）；(六)到現場
    時，僅見1台冷氣機在地上，另1台伊就不知道（審判期日）
    云云。經查：
    (一)被告甲○○坦承竊取上揭冷氣機2台，並變賣其中1台部分
      ，經證人林孟君於警詢中證述收購情節無違，並有收受物
      品、舊貨、五金廢料或廢棄物登記表、贓物認領保管單各
      1紙及照片3張附卷可稽，先堪認定。
    (二)依證人即被害人丙○○於審理中結證稱：伊失竊冷氣機2
      台，電源線斷處切口平整，1台電源線斷在接近機體附近
      ，另1台電源線斷在中間；目睹時被告2人正將1台冷氣機
      搬上機車，便質問被告2人要做什麼，被告2人均未說話，
      甲○○就騎機車載1台冷氣機離去，又質問乙○○為何搬
      冷氣機，乙○○答要搬去修理，復質問是何人要修理，乙○○即不作聲，再質問乙○○為何搬冷氣機，乙○○改答
      不知道，是別人找來幫忙的，嗣乙○○趁伊打電話報警時
      ，逕自快步離去，伊才派人尾隨，將乙○○帶回現場，交
      由員警處理等語明確（見本院卷第49頁至第51頁背面）。
      另依證人即員警陳啟章於審理中結證稱：到場時，乙○○
      已由被害人親友帶回現場，地上有遺留1台冷氣機，另1台
      冷氣機在資源回收場找到，其中1台拍照顯示電源線斷口
      平整，另1台未注意到等語屬實（見本院卷第52頁正背面
      ）。按冷氣機之電源線遠粗於一般電線，難以憑腕力扯斷
      ，更遑論自行斷裂，況苟非以利器剪斷，斷口不可能平整
      ，是被告甲○○所辯電源線均自行斷裂云云，乃違背一般
      經驗法則，顯係卸責之詞，不足採信。準此，被告甲○○
      行竊時必持用利器一節，足以認定。
    (三)被告乙○○對於如何受被告甲○○之邀而前往案發地點搬
      運冷氣機，其供述前後諸多矛盾，業如前述，已難憑採。
      且訊據被告甲○○及乙○○（準備程序）均供稱：被告甲○○係於前往案發地點路上某處，將被告乙○○載上機車
      一同前往案發地點，嗣一同在屋外將冷氣機搬上機車等語
      ，而依被竊冷氣機電源線切口狀況，可認確係遭被告以利
      器切斷等情，亦如前述，則被告乙○○先見到被告甲○○
      係於屋外搬卸冷氣機，未曾進入屋內搬運，嗣又無法進入
      屋內將電源線插頭自插座上拔起，需另以利器切斷電源線
      始能搬走冷氣機，卻未曾起疑質問，復留在現場等待被告
      甲○○返回，欲繼續共同將另1 台冷氣機搬運上車，可見
      其確明知裝置在該小吃店窗口上之冷氣機並非被告甲○○
      所有或被告甲○○所得搬運處分，竟仍持續與被告甲○○
      共同以利器剪斷電源線後，將冷氣機搬運上車，足認其確
      與被告甲○○對於前述攜帶兇器竊取2 台冷氣機之犯行，
      有犯意聯絡及行為分擔。
    (四)綜上所述，事證已明確，被告甲○○、乙○○之竊盜犯行
      均堪認定，應予依法論科。
三、按刑法第321條第1項第3款所規定之攜帶兇器竊盜罪，係以
    行為人攜帶兇器竊盜為其加重條件，此所謂兇器，其種類並
    無限制，凡客觀上足對人之生命、身體、安全構成威脅，具
    有危險性之兇器均屬之，且祇須行竊時攜帶此種具有危險性
    之兇器為已足，並不以攜帶之初有行兇之意圖為必要，最高
    法院79年台上字第5253號判例足資參照。本案被告甲○○、
    乙○○行竊時所持不明利器，足以剪斷冷氣機電源線，顯係
    質地堅硬、剪口銳利，客觀上自對於人之生命、身體、安全
    構成威脅而具有危險性，應屬兇器。是核被告甲○○、乙○○所為，均係犯刑法第321條第1項第3款攜帶兇器之加重竊
    盜罪。被告2人間，有攜帶兇器竊盜之犯意聯絡及行為分擔
    ，為共同正犯。被告2人前有如事實欄所載之罪刑執行情形
    ，有臺灣高等法院被告前案紀錄表可參，其受徒刑之執行完
    畢，5年以內故意再犯本件有期徒刑以上之罪，均為累犯，
    應加重其刑。爰審酌被告2人年輕力壯，不思循正途賺取金
    錢，卻一味貪圖他人財物，染有施用毒品之惡習，前科累累
    ，有上開前案紀錄表可參，素行不良，又共同攜帶兇器竊盜
    ，危險性不低，且犯後猶飾詞卸責，均態度不佳，惟念其等
    造成被害人財產損失非鉅等一切情狀，各量處如主文所示之
    刑，以示懲儆。
據上論斷，應依刑事訴訟法第299條第1項前段，刑法第28條、第
321條第1項第3款、第47條第1項，判決如主文。
本案經檢察官李賜隆到庭執行職務
中    華    民    國    97    年    3     月    31    日
                  刑事第四庭    審判長法  官  莊鎮遠
                                      法  官  王炳人
                                      法  官  蔡嘉裕
以上正本證明與原本無異。
如不服本判決，應於收受本判決送達後10日內，向本院提出上訴
書狀（應敘述具體理由並附繕本），其未敘述上訴理由者，至遲
應於上訴期間屆滿後20日內，向本院補提理由書狀，切勿逕送上
級法院。
中    華    民    國    97    年    3     月    31    日
                                      書記官  許倬維
附錄論罪科刑法條：
刑法第321條第1項第3款
犯竊盜罪而有左列情形之一者，處6月以上、5年以下有期徒刑：
三  攜帶兇器而犯之者。


司法院資訊處製作；財團法人民間司法改革基金會備份。
